【裁判字號】    97,交易,413
【裁判日期】    970806
【裁判案由】    公共危險
【裁判全文】
臺灣臺中地方法院刑事判決             97年度交易字第413號
公  訴  人  臺灣臺中地方法院檢察署檢察官
被      告  丙○○
上列被告因公共危險等案件，經檢察官提起公訴（97年度偵字第
8265號），本院判決如下：
    主  文
丙○○服用酒類，不能安全駕駛動力交通工具而駕駛，累犯，處
有期徒刑陸月，併科罰金新臺幣伍萬元，有期徒刑如易科罰金，
罰金如易服勞役，均以新臺幣壹仟元折算壹日。
其餘被訴過失傷害部分公訴不受理。
    犯罪事實
一、丙○○前於民國93年間，因酒醉駕駛之公共危險案件，經本
    院以93年度豐交簡字第195號判決判處有期徒刑3月確定；又
    於94年間，因酒醉駕駛之公共危險案件，經本院以94年度豐
    交簡字第241號判決判處有期徒刑4月確定；再於95年間，因
    酒醉駕駛之公共危險案件，經臺灣南投地方法院於95年4月1
    1日以95年度交易字第26號判決判處有期徒刑7月，嗣經臺灣
    高等法院臺中分院於95年6月13日以95年度交上易字第551號
    判決駁回上訴確定，於96年3月9日縮短刑期執行完畢。詎仍
    不知悔改，明知飲酒後會使人動作變慢，思考力差，情緒起
    伏大，步態不穩，肢體協調、平衡感與判斷力障礙度升高，
    眼球震顫，甚至說話不清，失憶等不能安全駕駛動力交通工
    具之情形，且飲酒後不得駕車亦經政府多年透過報章媒體大
    力宣傳周知，於97年3月21日14時許，在彰化縣溪湖鎮某處
    ，飲用啤酒3瓶後，已達不能安全駕駛動力交通工具之程度
    ，竟仍酒後駕駛車牌號碼5815-SM號自小客車上路欲返回家
    中。嗣於同日15時30分許，丙○○駕駛上開自小客車，沿臺
    中縣烏日鄉○○○街由南往北方向行駛，行經大同六街與民
    權街之交岔路口時，適有甲○○騎乘車牌號碼YJU-337號重
    型機車，沿民權街由西往東方向行駛，亦行經上開交岔路口
    ，丙○○因為不勝酒力而不能安全操控，致不慎與甲○○所
    騎乘之前開機車相撞，致甲○○因而人車倒地受有右側肋骨
    2-7節骨折併血胸及肋膜外血腫、右髂股骨折、右側脛骨結
    節撕脫性骨折肌腱斷裂、右側膝部擦挫傷等傷害（所涉過失
    傷害部分業經撤回告訴）。嗣經員警到場處理，當場於同日
    15時45分許檢測丙○○呼氣酒精濃度為每公升0.70毫克，惟
    丙○○對此提出質疑，再將丙○○帶至中山醫學大學附設醫
    院受檢，於同日16時43分許抽血檢測，驗得血液中酒精濃度
    值為151mg/dl。
二、案經甲○○訴由臺中縣警察局烏日分局報請臺灣臺中地方法
    院檢察署檢察官偵查起訴。
    理  由
一、除簡式審判程序、簡易程序及刑事訴訟法第376條第1款、第
    2款所列之罪之案件外，第一審應行合議審判，刑事訴訟法
    第284條之1修正條文定有明文。本件被告丙○○所犯均係屬
    刑事訴訟法第376條第1款所列最重本刑為3年以下有期徒刑
    、拘役或專科罰金之刑法第185條之3之公共危險罪，依法獨
    任進行審理程序，合先敘明。
二、上揭犯罪事實，業據被告丙○○於本院審理時坦承不諱，並
    經告訴人甲○○於警詢、偵查中指訴綦詳，並有道路交通事
    故現場圖、道路交通事故調查報告表(一)(二)、中山醫學大學附
    設醫院出具之診斷證明書、臺中市警察局舉發違反道路管理
    事件通知單、刑法第185條之3查獲後測試觀察職務報告、中
    山醫院生化檢驗報告、酒精測定紀錄表、汽車駕駛人酒後生
    理平衡檢測紀錄表、道路交通事故現場照片等件附卷可稽，
    足徵被告前開自白確與事實相符。按汽車駕駛人飲用酒類後
    吐氣所含酒精濃度超過0.25MG/L者不得駕車，道路交通安全
    規則第114條第2款定有明文。又按刑法第185條之3之公共危
    險罪，係「抽象危險犯」，不以發生具體危險為必要，參考
    德國、美國之認定標準，對於酒精濃度呼氣已達每公升0.55
    毫克或血液酒精濃度達0.11%以上，肇事率為一般正常人之1
    0倍，認已達「不能安全駕駛」之標準（法務部88年5月18日
    法88檢字第001669號函參照），本件被告當場呼氣酒精濃度
    為每公升0.70毫克，再經抽血檢測血液中酒精濃度值為151M
    G/DL（換算呼氣中酒精濃度值為0.755MG/L），有中山醫院
    生化檢驗報告及酒精測定紀錄表各1紙附卷可稽，顯逾上開
    標準值，足認被告飲酒後已達於不能安全駕駛之程度。綜上
    ，本件事證明確，被告上開犯行堪以認定，應予依法論科。
三、核被告丙○○所為，係犯刑法第185條之3之酒後不能安全駕
    駛動力交通工具而駕駛罪。被告丙○○前於95年間，因公共
    危險案件，經臺灣南投地方法院於95年4月11日以95年度交
    易字第26號判決判處有期徒刑7月，嗣經臺灣高等法院臺中
    分院於95年6月13日以95年度交上易字第551號判決駁回上訴
    確定，於96年3月9日縮短刑期執行完畢，有臺灣高等法院被
    告全國前案紀錄表及臺灣臺中地方法院刑案資料查註紀錄表
    各1份在卷可憑，其於前開有期徒刑執行完畢後5年內，故意
    再犯本件有期徒刑以上之罪，為累犯，應依刑法第47條第1
    項之規定加重其刑。爰審酌被告前有如犯罪事實欄所示多次
    酒醉駕駛之公共危險前科，有臺灣高等法院被告全國前案紀
    錄表及臺灣臺中地方法院刑案資料查註紀錄表各1份在卷可
    憑，歷經科刑教訓後，仍不知悔改警惕，復於飲用酒類後已
    達不能安全駕駛之程度，呼氣酒精濃度測試值高達每公升0.
    70毫克，對往來用路人所造成之不確定危險甚鉅，危及交通
    秩序公共安全，並與機車發生碰撞，造成告訴人甲○○受傷
    ，惡性非輕，本宜從重量刑，惟念及其事後已與被害人和解
    成立，有和解書1份附卷可稽，取得諒解，暨其犯後坦承犯
    行，態度尚稱良好，告訴人甲○○亦於本院審理時當庭表示
    願意原諒被告並給予被告丙○○自新機會等一切情狀，量處
    如主文所示之刑，並諭知易科罰金及易服勞役之折算標準，
    以資懲儆。
四、公訴意旨另以：被告丙○○於前揭時、地飲酒後，已達不能
    安全駕駛動力交通工具之程度，在同日15時30分許，駕駛上
    開自用小客車行經臺中縣烏日鄉○○○街與民權街交岔口時
    ，應注意車前狀況並隨時採取必要安全措施，而依當時情形
    ，並無不能注意之情形，詎竟未注意及此，仍貿然通過，致
    與告訴人甲○○所騎乘、沿臺中縣烏日鄉○○街由西往東方
    向行駛之車牌號碼YUJ－337號重機車發生碰撞，告訴人甲○
    ○因而人車倒地，並受有右側肋骨2-7節骨折、右側脛骨骨
    折肌腱斷裂、右側膝部擦挫傷等傷害，因認被告涉有刑法第
    284條第1項前段之過失傷害罪嫌等語。按告訴乃論之罪，告
    訴人於第一審辯論終結前得撤回其告訴，又告訴經撤回者，
    應諭知不受理之判決，刑事訴訟法第238條第1項、第303條
    第3款分別定有明文。查本件告訴人甲○○告訴被告丙○○
    過失傷害案件，被告經檢察官依刑法第284條第1項前段之過
    失傷害罪提起公訴，依刑法第287條前段之規定，須告訴乃
    論。茲據告訴人甲○○於本院第一審言詞辯論終結前具狀表
    示撤回告訴，有刑事聲請撤回告訴狀在卷可稽。揆諸首開說
    明，就被告所犯過失傷害部分，應諭知不受理之判決。
據上論斷，應依刑事訴訟法第284條之1、第299條第1項前段、第
303條第3款，刑法第185條之3、第47條第1項、第41條第1項前段
、第42條第3項前段，刑法施行法第1條之1，判決如主文。
本案經檢察官乙○○到庭執行職務。
中    華    民    國    97    年     8    月     6    日
                  臺灣臺中地方法院刑事第五庭
                      法  官  吳崇道
以上正本證明與原本無異。
如不服本判決，應於收受送達後10日內向本院提出上訴書狀（應
敘述具體理由並附繕本）。
上訴書狀如未敘述理由，應於上訴期間屆滿後20日內補提理由書
於本院。
                      書記官  黃舜民
中    華    民    國    97    年     8    月     6    日
附錄本判決論罪科刑法條
刑法第185條之3：
服用毒品、麻醉藥品、酒類或其他相類之物，不能安全駕駛動力
交通工具而駕駛者，處1年以下有期徒刑、拘役或科或併科15萬
元以下罰金。


司法院資訊處製作；財團法人民間司法改革基金會備份。
